

Contacto

Teléfono: +34 642 092 992

Email: asierra0321@gmail.com

Portafolio: www.asierra-design.com

Habilidades







JavaScript







Wordpress







Bootstrap

Figma

Photoshop







InDesign

Adobe XD Illustrator

Idiomas

Español: Nativo. Inglés: B2.

Datos de Interés

Disponibilidad: Inmediata.

Alejandra Sierra

Diseñadora y desarrolladora Front-end

Sobre Mí

Tras varios años de experiencia en servicio al cliente del sector aeronáutico, decidí reorientar mi carrera para dedicarme a lo que en realidad me apasiona: el diseño y desarrollo web. Soy una persona comprometida, responsable, proactiva, entusiasta, me desarrollo bien en ambientes colaborativos, estoy dispuesta a aprender y desarrollar nuevas habilidades.

Formación

Máster Profesional en Desarrollo y Conceptualización Web

CEI - Escuela de Diseño 2020 - 2021

UX/UI

Metodologías ágiles, UX Research, UI Design, sistemas de diseño, atomic design, arquitectura de la información, wireframing y prototipado.

Wordpress

Constructores visuales como Elementor, Divi, WooCommerce, configuración de plugins y temas.

Frontend

Diseño web con HTML5, CSS3, SASS, LESS, Bootstrap, maquetación resposive.

Backend

Uso de JavaScript, PHP, jQuery, AJAX, JSON, SQL, Git, NPM, Angular, Ionic, React JS.

Grado Profesional en Diseño Visual

Fundación Universitaria Compensar 2016 - 2022

Experiencia Laboral

Estrategia de Marketing en la Red (EMRED)

Diseñador Front-end

(Julio 2022 - Actualidad)

Diseño y desarrollo de sitios web, maquetación HTML, diseño digital para Marketing Automation.

eNubes

Práctica Laboral - UX/UI

(Octubre 2021 - Abril 2022)

Diseño de interfaces, presentaciones corporativas, páginas web, usabilidad y maquetación web.

Freelance

Diseño de identidad de marca y colaboración en proyectos web utilizando HTML y CSS.

Aerovías del Continente Americano S.A.

Tripulante de Cabina Nacional

(Diciembre 2014 - Octubre 2021)